臺灣高等法院民事判決
108年度勞上易字第101號
上訴人即附  怡盛保全股份有限公司
帶被上訴人          

法定代理人  莊子慧  
訴訟代理人  李亞文  

被上訴人即  張肇文  
附帶上訴人     
上列當事人間請求給付資遣費事件，上訴人對於中華民國108年7
月17日臺灣士林地方法院107年度勞訴字第85號第一審判決提起
上訴，被上訴人提起一部附帶上訴，本院於109年3月3日言詞辯
論終結，判決如下：
    主    文
原判決關於：㈠命上訴人給付附表編號4國定假日出勤薪資逾新臺
幣肆萬柒仟陸佰元本息；㈡命上訴人給付附表編號6逾新臺幣玖萬
貳仟捌佰零參元本息部分，及各該部分假執行之宣告；㈢駁回附
帶上訴人下列第四項之訴部分；㈣訴訟費用之裁判除確定部分外
，均廢棄。
上開廢棄㈡部分，被上訴人在第一審之訴及假執行之聲請均駁回
。
其餘上訴駁回。
附帶被上訴人應提繳新臺幣貳萬伍仟貳佰柒拾貳元至附帶上訴人
於勞工保險局設立之勞工退休金個人專戶。
其餘附帶上訴駁回。
第一審（除確定部分外）、第二審訴訟費用，關於上訴部分，由
上訴人負擔百分之九十，餘由被上訴人負擔；關於附帶上訴部分
，由附帶被上訴人負擔百分之六十，餘由附帶上訴人負擔。
    事實及理由
壹、程序方面：
一、上訴人即附帶被上訴人（下稱上訴人）法定代理人原為甲○○
    ，嗣於民國108年12月11日變更為劉成，有經濟部商工登記
    公示資料查詢在卷可按（見本院卷第117頁），尚未據劉成
    聲明承受訴訟，惟上訴人已委任訴訟代理人到場，有民事委
    任狀在卷可證（見本院卷第31頁），依民事訴訟法第173 條
    前段規定，於本院終局判決前，本件訴訟程序並不因甲○○代
    理權之消滅而當然停止，本院自得為辯論、判決，合先敘明
    。
二、上訴人經合法通知未於言詞辯論期日到場，核無民事訴訟法
    第386條所列各款情形，爰依被上訴人之聲請，由其一造辯
    論而為判決。
三、按不變更訴訟標的，而補充或更正事實上或法律上之陳述者
    ，非為訴之變更或追加。民事訴訟法第256條定有明文。查
    被上訴人即附帶上訴人（下稱被上訴人）於原審依勞工退休
    金條例（下稱勞退條例）第14條第1項規定，請求上訴人給
    付伊勞工退休金新臺幣（下同）2萬5,272元（見原審卷第9
    頁），嗣於本院審理中，更正該部分聲明為請求上訴人提繳
    2萬5,272元至其於勞工保險局設立之退休金專戶（見本院卷
    第89頁），核屬更正或補充法律上之陳述，依上開規定，尚
    無不合。 
四、按上訴人於終局判決前，得將上訴撤回。但被上訴人已為附
    帶上訴者，應得其同意。第262條第2項至第4項之規定，於
    附帶上訴準用之。民事訴訟法第459條第1項、第4項定有明
    文。又訴之撤回，被告於期日到場，未為同意與否之表示者
    ，自該期日起；其未於期日到場或係以書狀撤回者，自前項
    筆錄或撤回書狀送達之日起，10日內未提出異議者，視為同
    意撤回。民事訴訟法第262條第4項亦有規定。上訴人於109
    年2月3日準備程序期日當庭撤回對原審判決命其開立非自願
    離職證明部分之上訴（見本院卷第128頁），經本院於同年2
    月24日送達該日準備程序筆錄與被上訴人，有送達證書（見
    本院卷第133頁）可據，被上訴人未於10日內提出異議，依
    上開規定，已視為同意，是上訴人撤回該部分上訴自屬適法
    。
貳、實體方面：
一、被上訴人主張：伊自103年4月1日起受僱於上訴人，派駐於
    新北市淡水區「天境360社區」（下稱天境社區）擔任保全
    員，原約定每月薪資為5萬1,000元，後因勞動基準法（下稱
    勞基法）修正，自105年1月起每月薪資降為4萬8,960元（下
    稱系爭勞動契約）。伊任職期間，上訴人短少給付如附表編
    號1所示薪資5萬1,564元、編號2所示例假日出勤薪資8,160
    元、編號3所示特別休假未休28日薪資4萬7,600元、編號4所
    示國定假日出勤43日薪資8萬7,720元、編號5之⑵所示106年1
    1月26日延長工時8小時加班費2,159元。上訴人未依法為伊
    提繳6％勞工退休金至退休金專戶，共計尚應補提繳如附表編
    號7所示2萬5,272元。嗣上訴人於106年12月26日以伊於上班
    時間擅離外出導致中控室無人值勤、值勤時觀看智慧型手機
    、發生重大事件未於工作日誌上載明、服裝儀容不整及工作
    環境不整等事由，違反現場勤務紀律整飭要領（下稱紀律整
    飭要領）及人事獎懲條例為由，終止系爭勞動契約。惟伊不
    知前開規範，非屬系爭勞動契約之一部，前開規範並無記滿
    3大過即開除革職規定，況伊係因擔心同事即訴外人陳雅琴
    安危而觀看手機、離開工作崗位，所為合理應得以免責，上
    訴人僅以片段監視錄影畫面即謂伊有上開違反工作規則且情
    節重大行為，其終止契約不合法。伊已於106年12月29日依
    勞基法第14條第1項第5、6款規定終止系爭勞動契約，上訴
    人應給付附表編號6所示資遣費9萬4,635元等情。爰依系爭
    勞動契約之法律關係及勞基法第24條第1項、第38條4項、第
    39條、勞退條例第12條第1項、第14條第1項規定，求為命：
    上訴人應給付31萬7,110元，及自起訴狀繕本送達翌日起加
    計法定遲延利息之判決（原審判命上訴人給付附表原審准駁
    欄內所示判准金額28萬5,457元及自107年8月30日起算之法
    定遲延利息，並分別為准免假執行之諭知，及駁回除附表編
    號9外被上訴人其餘請求。上訴人就上開敗訴部分提起上訴
    。被上訴人另就原審判決駁回其請求附表被上訴人附帶上訴
    範圍欄所示共4萬1,173元本息之敗訴部分，提起附帶上訴，
    並就提繳退休金部分更正聲明。至原審判命上訴人發給附表
    編號9所示非自願離職證明部分，經上訴人提起上訴後撤回
    上訴。另被上訴人其餘請求，經原審駁回，未據聲明不服，
    均非本院審理範圍）。答辯聲明：上訴駁回。附帶上訴聲明
    ：㈠原判決關於駁回伊後開第㈡、㈢項部分廢棄。㈡上訴人應再
    給付1萬5,901元及自起訴狀繕本送達翌日起加計法定遲延利
    息。㈢上訴人應提繳2萬5,272元至被上訴人於勞工保險局設
    立之退休金專戶。
二、上訴人則以：被上訴人自103年4月1日任職起，每月薪資為本薪1萬9,047元加計工作加給、加班費、伙食津貼、全勤獎金、績效獎金、競業津貼、代班費等，每月應領薪資總額最高為5萬1,000元（含加班執勤時數最高為312小時），自105年1月1日起，應領薪資總額最高為4萬8,960元（含加班值勤時數最高為288小時），非固定每月薪資為5萬1,000元，伊無短付薪資。又兩造約定每日值勤12小時，薪資已包含加班費。另被上訴人自106年12月11日起曠職，且無於105年3月份、106年5月份休假日出勤，自不得請求加班費及106年12月全月薪資及休假日出勤薪資。且伊屬保全業，與被上訴人於103年4月1日依勞基法第84條之1簽訂約定書，約定被上訴人每日正常工時為10小時，連同延長工時不得超過12小時，工作6日休息1日，得以排班方式將例假日、其他應放假日及特別休假排訂於輪值表中，但每月之例假日不得少於4日，每7日至少應有1日休息做為例假，經由彈性約定，得於2週內安排2日之休息作為例假等內容，經臺北市政府勞動局核備；伊工作規則第48條第2項亦規定因年度終結或終止契約而未休之特別休假者，其應休未休之日數，除伊要求加班而未休應發給工資外，其他視為棄權，被上訴人不得請求國定假日及特別休假未休薪資。被上訴人因違反工作規則勤務紀律，及自106年12月11日起連續曠職，遭伊記滿3大過併開除革職終止勞動契約，被上訴人請求給付薪資、特休及假日工資及資遣費並無理由等語，資為抗辯。並上訴聲明：㈠原判決命伊給付28萬5,457元本息部分廢棄。㈡上開廢棄部分，被上訴人在第一審之訴及假執行聲請均駁回。附帶上訴答辯聲明：附帶上訴駁回。 
三、查被上訴人自103年4月1日起受僱於上訴人，派駐於天境社
    區擔任保全員，兩造於同日簽訂約定書，前言載明「依勞動
    基準法第84條之1規定，雙方同意不受勞動基準法第30條、
    第32條、第36條、第37條及第49條規定之限制」等語，該約
    定書已報請臺北市政府於103年5月13日核備在案。又上訴人
    於106年12月26日以板橋漢生郵局存證號碼第175號存證信函
    （下稱系爭存證信函）以被上訴人違反公司紀律、損害公司
    聲譽等事由，終止系爭勞動契約，被上訴人於106年12月27
    日收受。被上訴人則於106年12月29日以上訴人違反勞基法
    第14條規定事由，委由元大法律事務所以106財律字第12290
    1號函終止系爭勞動契約，經上訴人於107年1月3日收受。被
    上訴人於上訴人公司任職期間之各月薪資單總金額及實領薪
    資如原審卷第211頁所示。上述事實均為兩造所不爭執（見
    本院卷第67頁），並有約定書、臺北市政府函、存證信函、
    元大法律事務所函、收件回執（見原審卷第43至46頁、57至
    61頁、88至91頁、209頁、210頁）在卷可證，堪信為真實。
四、得心證之理由：
  ㈠被上訴人請求附表編號1之⑴至⑷所示104年2月、105年2月、10
    6年2月、5月份薪資1萬6,261元部分：
  ⑴被上訴人主張，兩造約定自103年4月1日起每月薪資5萬1,000
    元，自105年1月起每月薪資為4萬8,960元，上訴人短少給付
    104年2月、105年2月、106年2月、106年5月薪資等語，並提
    出薪資單為證。上訴人則抗辯兩造約定薪資應以被上訴人所
    簽認「薪津＆職務核定/說明」記載被上訴人薪資為本薪1萬9
    ,047元、職務加給7,821元、伙食津貼1,800元、績效獎金1
    萬1,000元、競業津貼4,000元、代班費5,066元、預估公司
    負擔總額4萬8,734元為準（見原審卷第173頁）。查「薪津＆
    職務核定/說明」所載內容，與被上訴人提出上訴人不爭執
    真正之薪資單（見原審卷第27至40頁）所載本薪金額及其他
    給付明細名稱、金額明顯不符，且被上訴人自103年4月至10
    6年11月間每月領取薪資數額，除104年2月、106年2月外，
    均高於4萬8,734元（見原審卷第211頁），上訴人就「薪津＆
    職務核定/說明」所載競業津貼用意為何，僅答稱「只是一
    個薪資結構」等語（見原審卷第184頁），未再詳為說明，
    可見「薪津＆職務核定/說明表」雖經被上訴人簽認，但所載
    內容實非兩造約定薪資實際給付項目，難作為被上訴人每月
    薪資金額判斷基礎。
  ⑵被上訴人雖提出薪資單，主張兩造約定月薪固定為5萬1,000
    元或4萬8,960元云云。然證人卓宜昌證述：伊103年8、9月
    至105年4月間受僱於上訴人在天境社區擔任保全員，月薪有
    大小月之分，大月休7天是領4萬8,000元，小月休6天是領5
    萬1,000元，被上訴人薪資結構與伊差不多，1天12小時，分
    早晚班，上訴人於伊面試時就說休假牽動薪水，少上1天班
    就會扣薪水，沒有說底薪多少，按照每個月實際上班日數去
    核算薪資，原來薪水5萬1,000元，後來法律規定1個月上班
    時數不能超過288小時，薪水就降為4萬8千多，被上訴人也
    是一樣等語（見原審卷第193至198頁）。據證人卓宜昌所證
    述內容，可知上訴人員工之計薪方式，係依實際上班日數核
    算，每日工時12小時，且因應勞基法規定每月工時減少後，
    薪資亦相對降低，出勤日數與薪資有連動關係。而經比對被
    上訴人所提出薪資整理明細（見原審卷第211頁）所示，被
    上訴人於104年12月前所領取薪資，或為5萬1,000元，或為4
    萬8,960元，差額均為2,040元，自105年1月勞基法修法減少
    工時為每月288小時後，除特殊日數月份外，被上訴人每月
    薪資數額均為4萬8,960元。審酌證人卓宜昌證詞及被上訴人
    薪資金額變動情形，可確認兩造係約定以日薪2,040元（計
    算式：48,960元÷【288×12】）計薪，方有被上訴人薪資差
    額均為2,040元之狀況，被上訴人薪資或為5萬1,000元或為4
    萬8,960元，均係實際上班日數增減所致，被上訴人所提出
    薪資單，並非兩造間真實薪資內容，無從為有利於被上訴人
    之認定，兩造約定薪資實係以日薪2,040元計算，可資確認
    。
  ⑶按工資，指勞工因工作而獲得之報酬；包括工資、薪金及按
    計時、計日、計月、計件以現金或實物等方式給付之獎金、
    津貼及其他任何名義之經常性給與均屬之。勞基法第2條第3
    款定有明文。是勞工工資之計算方式，包括按日、按時、按
    月、按件計酬，雇主與勞工間所訂立勞動契約約定按日計酬
    ，如未低於最低工資，並無違背法令。而兩造約定以2,040
    元按日計薪，已如前述，被上訴人並已自承104年2月份上班
    22日（見原審卷第284頁），則該月上訴人核發薪資4萬4,88
    0元（計算式：2,040X22＝4萬4,880），並無短少。105年2月
    份，被上訴人自承該月上班24日（見原審卷第284頁），則
    該月份上訴人核發薪資4萬9,080元，並未少於應付薪資（計
    算式：2,040X24＝4萬8,960）。106年2月份，被上訴人自承
    該月上班22日（見原審卷第284頁），該月上訴人核發薪資4
    萬4,880元（計算式：2,040X22＝4萬4,880），並無短少。10
    6年5月份，被上訴人該月上班24日為兩造所不爭（見原審卷
    第285頁），該月上訴人應核發薪資4萬8,960元（計算式：2
    ,040X24＝4萬8,960），上訴人僅給付4萬8,600元（原給付薪
    資4萬3,200元【見原審卷第38頁】＋事後補發5,400元【見原
    審卷第96頁】），尚短付360元。是此部分被上訴人所得請
    求短少給付薪資金額，應為360元。
  ㈡被上訴人請求附表編號2、3、4所示105年3月、106年5月例假
    日出勤共計4日之薪資8,160元、特別休假未休計28日之薪資
    4萬7,600元及國定假日出勤計43日之薪資8萬7,720元部分：
  ⑴按勞工在同一雇主或事業單位，繼續工作滿1年以上3年未滿
    者，每年應給予特別休假7日。105年12月21日修正（下稱修
    正）前勞基法第38條第1款定有明文。又勞工在同一雇主或
    事業單位，繼續工作滿2年以上3年未滿者，應給予10日特別
    休假，3年以上5年未滿者，應給予14日特別休假。105年12
    月21日修正公布（下稱修正後）之勞基法第38條第1項第3款
    、第4款亦有明文（該次修正公布條文自106年1月1日施行）
    。又勞工之特別休假，因年度終結或契約終止而未休之日數
    ，雇主應發給工資。第36條所定之例假、休息日、第37條所
    定之休假及第38條所定之特別休假，工資應由雇主照給，雇
    主經徵得勞工同意於休假日工作者，工資應加倍發給。勞基
    法第38條第4項前段、第39條前段定有明文。特別休假應按
    年度計算，勞工應休之特別休假日於年度終結時，如有未休
    完日數，且可歸責於雇主時，勞工始得請求雇主發給未休特
    別休假日數之工資（最高法院103年度台上字第1425號判決
    意旨參照）。另按雇主應置備勞工出勤紀錄，並保存5年。
    前項出勤紀錄，應逐日記載勞工出勤情形至分鐘為止。勞工
    向雇主申請其出勤紀錄副本或影本時，雇主不得拒絕。勞基
    法第30條第5項、第6項定有明文。是保存勞工出勤工作紀錄
    乃雇主義務。
  ⑵查上訴人雖否認被上訴人主張如附表編號2至4所示例假日、
    特別休假及國定假日出勤之事實，並提出排班表1份（見原
    審卷第92至94頁）佐證並無被上訴人所主張例假日出勤情事
    ，特別休假、國定假日均已列入排休云云。然被上訴人已否
    認該排班表形式上真正，且觀之該排班表為上訴人自行製作
    ，無被上訴人或其他排班員工任何簽章可據，所載105年3月
    份排班情形，又與上訴人所提出被上訴人該月打卡紀錄（見
    原審卷第174頁）不相符，自難認該排班表為真正。且證人
    黃炫祐證稱，其任職上訴人期間，上訴人沒有給予員工特別
    休假或國定假日休假，也沒有加倍給付特別休假或國定假日
    之出勤工資，一開始就沒有特別休假或國定假日休假等語（
    見原審卷第190頁）。證人卓宜昌亦證述上訴人在伊排班的
    時候完全沒有說有特別休假或國定假日休假，就是說固定休
    幾天，特別休假或國定假日出勤沒有給付加倍工資，如果國
    定假日有多數員工認為應該要休假的話就沒有辦法排班等語
    （見原審卷第195頁）。由此可證，上訴人確未給予被上訴
    人特別休假及國定假日休假，且特別休假及國定假日出勤亦
    未領取加倍薪資。另上訴人迄未提出勞基法第30條第5項所
    規定被上訴人出勤紀錄以為其抗辯之佐證，未提出證據之不
    利益應由上訴人承擔。而被上訴人自103年4月1日任職於上
    訴人，已如前述，則依修正前勞基法第38條第1款規定，被
    上訴人自104年4月1日起至105年3月31日止應有特別休假7日
    ，依修正後勞基法第38條第1項第3款、第4款規定，自105年
    4月1日起至106年3月31日止應有特別休假10日，自106年4月
    1日起則每年應有特別休假14日（自106年4月1日至107年1月
    3日止依比例計算應有11日，小數點以下4捨5入），是被上
    訴人主張迄至107年1月3日止，其於105年3月份、106年5月
    例假日出勤1日、3日、特別休假未休共28日、國定假日出勤
    共43日，且未休畢特別休假乃可歸責於上訴人事由之情為真
    實。
  ⑶被上訴人主張其於105年3月份少休1日、106年5月少休3日、
    特別休假未排休共28日、國定假日出勤共43日事實既可採，
    且兩造約定薪資係以日薪2,040元計算，而上開例假日、特
    別休假、國定假日均因被上訴人出勤而由上訴人給付各該日
    出勤薪資，以此核算，被上訴人得再請求金額為105年3月份
    1日薪資2,040元、106年5月份3日薪資6,120元（2,040×3）
    、特休未休28日薪資4萬7,600元（2,040×28＝5萬7,120，被
    上訴人僅請求4萬7,600元）、國定假日出勤日數43日薪資8
    萬7,720元（2,040×43＝8萬7,720元），共計14萬3,480元。
  ㈢被上訴人請求附表編號5之⑵所示106年11月25日自19時起上班
    至翌日15時，延長工時共8小時之加班費部分：
    按雇主延長勞工工作時間者，其延長工作時間之工資依左列
    標準加給之：一、延長工作時間在2小時以內者，按平日每
    小時工資額加給3分之1以上。二、再延長工作時間在2小時
    以內者，按平日每小時工資額加給3分之2以上。勞基法第24
    條第1項第1、2款定有明文。上述規定所稱平日每小時工資
    ，乃指普通時日每小時之工資而言，應依當日所得之工資除
    以當日正常工作之時間，即為平日每小時工資。查106年11
    月26日因上訴人之總經理帶貴賓至社區參訪，被上訴人於該
    日上午7時打完下班卡後，依然聽從指示於社區待命，約下
    午3時才離開乙節，業據證人黃炫祐證述在卷（見原審卷第1
    90頁），被上訴人主張該日加班之情，自可信為真實。核計
    被上訴人於該日共延長工時8小時（即上午7時至下午3時）
    ，以兩造約定日薪2,040元為工作12小時之對價計算，此部
    分被上訴人得請求之加班費為2,159元（計算式：【2,040÷1
    2X1.34X2】＋【2,040÷12X1.67X6】）。
  ㈣被上訴人請求附表編號1之⑸、6所示106年12月短少給付薪資3
    萬5,303元及資遣費9萬4,635元部分：
  ⑴上訴人固抗辯已於106年12月26日以系爭存證信函終止系爭勞
    動契約云云。然經檢視該存證信函記載上訴人終止勞動契約
    事由，即被上訴人違反紀律事實⑴⑵均係被上訴人於106年12
    月5日晚上擅離工作崗位無人值勤；⑶係值勤時觀看智慧型手
    機；⑷⑸係被上訴人未通報同日陳雅琴疑遭他人下藥及車禍事
    件；⑹係值勤時服儀不符規定；⑺⑻則為被上訴人值勤時練習
    書法之行為；其中⑴⑵、⑷⑸、⑺⑻應各評價為一行為，尚不得評
    價為不同之數行為，⑴⑵依紀律整飭要項第13、16項規定應記
    小過1次、⑷⑸依同要項第21項規定應記申誡1次；⑺⑻依同要項
    第18項、人事獎懲條例第13條第5、6項規定從重懲處，應記
    小過1次；另⑶⑹則依上開要項第3、6項各記大過1次，有存證
    信函、上開要項及人事獎懲條例在卷可按（見原審卷第43、
    44、154、155、162頁），惟上述違反規範均非構成開除革
    職事由。又上訴人抗辯依規定3小過為1大過，2大過即可開
    除云云，然並未提出該規定為據，其據此主張終止兩造間勞
    動契約，自非適法。再者，上訴人抗辯系爭存證信函記載被
    上訴人違反紀律之事實，係違反工作規則情節重大，伊亦得
    依勞基法第12條第1項第4款規定終止勞動契約云云。然查上
    訴人於系爭存證信函記載：「2017年12月05日社區秘書陳雅
    琴發生遭人下藥導致昏迷發生車禍乙事，本案已由警方受理
    偵辦，配合新北市水源派出所偵辦調閱2017年12月5日中控
    室影帶發現台端（即被上訴人）違反公司紀律事實如下…」
    等語（見原審卷第43頁），足見上訴人抗辯被上訴人違反工
    作規則之事實即係前揭⑴至⑹違反紀律整飭要項等規定之行為
    ，亦即被上訴人因陳雅琴於是日遭他人下藥發生車禍乙事而
    觀看使用智慧型手機，並擅離崗位外出找尋陳雅琴，另⑺⑻所
    示被上訴人值勤時練習書法行為，雖亦違反紀律整飭要項，
    惟均難認其違反工作規則情節已達無法期待上訴人繼續系爭
    勞動契約之重大程度，上訴人自不得依勞基法第12條第1項
    第4款規定終止勞動契約。
  ⑵上訴人另抗辯被上訴人自106年12月11日起連續曠職3日，伊
    得依工作規則第30條第5項連續曠職3日得解僱規定終止系爭
    勞動契約云云。然上訴人主張被上訴人曠職事實，已為被上
    訴人所否認，且證人卓宜昌證述被上訴人休假3天後，106年
    12月11日晚上要來交接班，結果被經理叫走，直接回去，伊
    接班的時候都是2個接2個，那天晚班來了3個，伊以為是發
    生什麼事情，才知道是主管不讓被上訴人上班，就直接叫被
    上訴人收東西走了等語（見原審卷第188頁）。是被上訴人
    自106年12月11日起未上班係因上訴人拒絕其提供勞務，自
    與上訴人抗辯曠職事實不符，且此非上訴人以系爭存證信函
    終止勞動契約之事由，是上訴人此部分抗辯亦非可採。
  ⑶按僱用人受領勞務遲延者，受僱人無補服勞務之義務，仍得
    請求報酬。民法第487條前段定有明文。被上訴人於106年12
    月11日到職上班既遭上訴人所拒，揆諸前揭規定及說明，其
    無補服勞務之義務，即得請求上訴人給付報酬，而被上訴人
    於106年12月份本可領得薪資數額應為4萬8,960元，扣除上
    訴人已給付1萬2,600元（見原審卷第211頁），尚短少3萬6,
    360元，故被上訴人請求上訴人給付106年12月份短少給付薪
    資3萬5,303元，自屬有據。
  ⑷按雇主違反勞動契約或勞工法令，致有損害勞工權益之虞者
    ，勞工得不經預告終止契約。勞基法第14條第1項第6款定有
    明文。上訴人於106年12月26日違法終止系爭勞動契約，已
    如上述，自已違反勞工法令，被上訴人自得依上開規定不經
    預告終止勞動契約，並經上訴人於107年1月3日收受其終止
    之意思表示（見原審卷第57至61頁、第209、210頁），其終
    止自屬合法。
  ⑸另按勞工適用勞退條例之退休金制度者，適用本條例後之工
    作年資，於勞動契約依勞基法第11條、第13條但書、第14條
    及第20條或職業災害勞工保護法第23條、第24條規定終止時
    ，其資遣費由雇主按其工作年資，每滿1年發給1/2個月之平
    均工資，未滿1年者，以比例計給；最高以發給6個月平均工
    資為限。勞退條例第12條第1項定有明文。被上訴人任職起
    日為103年4月1日，至系爭勞動契約終止前1日即107年1月2
    日止，其年資為3年9月又2日（即3年又277日），資遣費計
    算基數為1又653/744。又依被上訴人所提出薪資明細記載，
    被上訴人106年7月至106年11月薪資分別為5萬1,840元、5萬
    1,840元、5萬1,840元、4萬8,960元、4萬8,960元（見原審
    卷第211頁），被上訴人所得請求106年12月份薪資應為4萬8
    ,960元，至於被上訴人所得請求107年1月份薪資應為107年1
    月1日及2日薪資共計4,080元（2,040×2），被上訴人自107
    年1月3日離職日起算（該日不計入），往前回溯6個月即106
    年7月3日起至107年1月2日止各月份薪資為4萬8,495元（5萬
    1,840÷31×29）、5萬1,840元、5萬1,840元、4萬8,960元、4
    萬8,960元、4萬8,960元、4,080元，合計為30萬3,135元，
    依據勞基法第2條第4款規定，除以該期間總日數184日，其
    平均工資應為每月4萬9,424元（30萬3,135÷184×30=4萬9,42
    4，元以下4捨入），被上訴人得請求資遣費應為9萬2,803元
    （計算式：4萬9,424×資遣費基數，元以下4捨5入）。
  ㈤被上訴人請求上訴人提繳未足額勞工退休金部分：
    按勞工退休金條例第6條第1項規定：「雇主應為適用本條例
    之勞工，按月提繳退休金，儲存於勞保局設立之勞工退休金
    個人專戶。」，第14條第1項規定：「雇主每月負擔之勞工
    退休金提繳率，不得低於勞工每月工資6%。」，第31條第1
    項規定：「雇主未依本條例之規定按月提繳或足額提繳勞工
    退休金，致勞工受有損害者，勞工得向雇主請求損害賠償。
    」，該專戶內之本金及累積收益屬勞工所有，僅於未符合同
    條例第24條第1項所定請領退休金規定之前，不得領取。是
    雇主未依該條例之規定，按月提繳或足額提繳勞工退休金者
    ，於勞工尚不得請領退休金之情形，自得請求雇主將未提繳
    或未足額提繳之金額繳納至其退休金專戶，以回復原狀（最
    高法院101年度台上字第1602號判決意旨參照）。 查上訴人
    就被上訴人主張其尚有勞工退休金2萬5,272元未提繳事實並
    不爭執（見本院卷第127頁），是被上訴人請求上訴人將上
    開金額提繳至被上訴人於勞工保險局之勞工退休金個人專戶
    ，自屬依法有據。
  ㈥按給付有確定期限者，債務人自期限屆滿時起，負遲延責任
    ；給付無確定期限者，債務人於債權人得請求給付時，經其
    催告而未為給付，自受催告時起，負遲延責任。遲延之債務
    ，以支付金錢為標的者，債權人得請求依法定利率計算之遲
    延利息；應付利息之債務，其利率未經約定，亦無法律可據
    者，週年利率為5﹪。民法第229條第1、2項、第233條第1項
    前段、第203條分別定有明文。被上訴人依系爭勞動契約之
    法律關係、勞基法第24條第1項、第38條第4項、第39條、勞
    退條例第12條第1項、第14條第1項，請求上訴人給付附表編
    號1之⑷、⑸所示360元、3萬5,303元、編號2之⑴、⑵所示薪資2
    ,040元、6,120元、編號3所示特別休假未休薪資4萬7,600元
    、編號4所示國定假日出勤薪資8萬7,720元、編號5之⑵所示
    延長工時加班費2,159元、編號6所示資遣費9萬2,803元，合
    計金額為27萬4,105元，及自起訴狀繕本送達上訴人之翌日
    （即107年8月30日，見原審卷第74頁）起加計法定遲延利息
    ，暨請求上訴人提繳勞工退休金2萬5,272元其勞工退休金專
    戶，均為有理由，逾此部分請求，則無理由。
五、綜上所述，被上訴人請求上訴人給付27萬4,105元及自107年
    8月30日起加計法定遲延利息；及提繳2萬5,272元至被上訴
    人之勞工退休金個人專戶，均為有理由，應予准許，逾此部
    分之請求，為無理由，不應准許。原審就㈠被上訴人請求特
    休未休28日薪資4萬7,600元本息部分，判決上訴人應給付5
    萬7,120元本息，其中超逾被上訴人請求之9,520元本息係就
    其未聲明部分為判決，於法未合，應由本院廢棄此部分；另
    就㈡附表編號6所示資遣費超過上開應准許9萬2,803元本息部
    分，及㈢駁回被上訴人請求提繳勞工退休金2萬5,272元部分
    ，尚有未洽，上訴及附帶上訴意旨各自指摘原判決此部分不
    當，求予廢棄，為有理由，應由本院予以廢棄改判如主文第
    2項、第4項所示。至原判決就被上訴人請求上開應准許而命
    上訴人給付部分，及不應准許部分為被上訴人敗訴部分，並
    駁回此部分假執行之聲請，均核無不合，上訴人及被上訴人
    此部分之上訴及附帶上訴，均無理由，應分別予以駁回。
六、本件事證已臻明確，兩造其餘之攻擊或防禦方法及所用之證
    據，經本院斟酌後，認為均不足以影響本判決之結果，爰不
    逐一論列，附此敘明。
七、據上論結，本件上訴及附帶上訴均為一部有理由、一部無理
    由，依民事訴訟法第450條、第449條第1項、第79條，判決
    如主文。
中　　華　　民　　國　　109 　年　　3 　　月　　20　　日
　　　　　　　　　勞動法庭
                      審判長法  官  周舒雁
                            法  官  周群翔
                            法  官  陳杰正
正本係照原本作成。
不得上訴。
中　　華　　民　　國　　109 　年　　3 　　月　　20　　日
　　　　　　　　　　　　　　書記官  林雅瑩 
附表                                        單位：新臺幣
編號 被上訴人原審請求項目及金額  原審准駁 上訴人 上訴範圍 被上訴人 附帶上訴範圍 本院認定被上訴人得請求金額 1 短付薪資5萬1,564元 ⑴104年2月：6,120元 駁  6,120元 0元   ⑵105年2月：3,661元 駁  3,661元 0元   ⑶106年2月：6,120元 駁  6,120元 0元   ⑷106年5月：360元 准360元 360元  360元   ⑸106年12月：3萬5,303元 准3萬5,303元 3萬5,303元  3萬5,303元 2 例假日出勤薪資1萬3,600元（繫屬本院8,160元） ⑴105年3月例假出勤1日3,400元 准2,040元 2,040元  2,040元   ⑵106年5月例假出勤3日   1萬0,200元 准6,120元 6,120元  6,120元 3 特別休假28日未休薪資4萬7,600元  准5萬7,120元 (註) 5萬7,120元  4萬7,600元 4 國定假日出勤43日薪資14萬6,200元（繫屬本院8萬7,720元）  准8萬7,720元 8萬7,720元  8萬7,720元 5 延長工時48萬4,296元 ⑴任職期間1058日每日延長工時2小時48萬2,025元 駁 非本院審理範圍     ⑵106.11.25至11.26延長工時8小時2,271元 准2,159元 2,159元  2,159元 6 資遣費9萬5,555元  准9萬4,635元 9萬4,635元  9萬2,803元 7 提撥退休金2萬5,272元  駁  2萬5,272元 2萬5,272元 8 預告工資51,000元  駁 非本院審理範圍   9 非自願離職證明  准 撤回上訴，非本院審理範圍   10 總計 91萬5,087元 28萬5,457元 28萬5,457元 4萬1,173元  11 繫屬本院範圍   32萬6,630元（其中31萬7,110元為被上訴人請求金額，其餘9,520元為原審訴外裁判）   
註：編號3原審判決金額逾被上訴人請求範圍9,520元為訴外裁判
。